<!DOCTYPE html PUBLIC "-//W3C//DTD XHTML 1.0 Transitional//EN" "http://www.w3.org/TR/xhtml1/DTD/xhtml1-transitional.dtd">
<html xmlns="http://www.w3.org/1999/xhtml">
<head>
	<meta http-equiv="Content-Type" content="text/html; charset=iso-8859-1" />
	<title>Ymmärrä suomea</title>
	<style type="text/css" media="all">@import "css/styles.css";</style>
	<script type="text/javascript" src="swfobject.js"></script>
</head>
<body class="font-medium">
	<div id="main-wrapper">
		<div id="topbar"></div>
		<div id="main-menu">
			<table cellspacing="0" cellpadding="0" border="0" class="add-links"><tr>
				<td class="item"><img class="raquo" src="i/raquo.gif" alt="" height="7" width="4" /><a href="/ymmarra/index.php?moduli=sanakirja">Sanakirja</a></td>
				<td class="item"><img class="raquo" src="i/raquo.gif" alt="" height="7" width="4" /><a href="/ymmarra/index.php?moduli=verbit">Verbiluettelo</a></td>
				<td class="item"><img class="raquo" src="i/raquo.gif" alt="" height="7" width="4" /><a href="/ymmarra/index.php?moduli=kielioppi">Kielioppi</a></td>
			</tr></table>
			<table cellspacing="0" cellpadding="0" border="0"><tr>
				<td class="item"><img class="raquo" src="i/raquo.gif" alt="" height="7" width="4" /><a href="/ymmarra/index.php">Etusivu</a></td>
				<td class="item"><img class="raquo" src="i/raquo.gif" alt="" height="7" width="4" /><a href="/ymmarra/index.php?moduli=tekstit">Lukutekstit</a></td>
			</tr></table>
		</div>
		<div id="content">
			<table cellspacing="0" cellpadding="0" border="0" id="content-wrapper"><tr>
				<td>
					<div id="left-menu">
												<div class="header-verb"><span>Verbit</span></div>
						<div class="menu">
								<div class="init"><a href="/ymmarra/index.php?moduli=verbit&kirjain=a">A</a></div>
								<div class="init"><a href="/ymmarra/index.php?moduli=verbit&kirjain=e">E</a></div>
								<div class="init"><a href="/ymmarra/index.php?moduli=verbit&kirjain=h">H</a></div>
								<div class="init"><a href="/ymmarra/index.php?moduli=verbit&kirjain=i">I</a></div>
								<div class="init"><a href="/ymmarra/index.php?moduli=verbit&kirjain=j">J</a></div>
								<div class="init"><a href="/ymmarra/index.php?moduli=verbit&kirjain=k">K</a></div>
								<div class="init"><a href="/ymmarra/index.php?moduli=verbit&kirjain=l">L</a></div>
								<div class="init"><a href="/ymmarra/index.php?moduli=verbit&kirjain=m">M</a></div>
								<div class="init"><a href="/ymmarra/index.php?moduli=verbit&kirjain=n">N</a></div>
								<div class="init"><a href="/ymmarra/index.php?moduli=verbit&kirjain=o">O</a></div>
								<div class="init"><a href="/ymmarra/index.php?moduli=verbit&kirjain=p">P</a></div>
								<div class="init"><a href="/ymmarra/index.php?moduli=verbit&kirjain=r">R</a></div>
								<div class="init"><a href="/ymmarra/index.php?moduli=verbit&kirjain=s">S</a></div>
								<div class="init"><a href="/ymmarra/index.php?moduli=verbit&kirjain=t">T</a></div>
								<div class="init"><a href="/ymmarra/index.php?moduli=verbit&kirjain=u">U</a></div>
								<div class="init"><a href="/ymmarra/index.php?moduli=verbit&kirjain=v">V</a></div>
								<div class="init"><a href="/ymmarra/index.php?moduli=verbit&kirjain=y">Y</a></div>
								<div class="init"><a href="/ymmarra/index.php?moduli=verbit&kirjain=Ä">Ä</a></div>
						</div>					</div>
				</td>
				<td>
					<div id="main-content">
						<div id="path">
							<a href=".">Etusivu</a> &gt; <a href="/ymmarra/index.php?moduli=verbit&kirjain=O">O</a>						</div>
													<h1>OSATA</h1>
						<table cellspacing="0" cellpadding="0" border="0">
							<tr>
								<td colspan="2" style="padding-bottom:10px;"><strong>Aktiivin indikatiivi</strong></td>
							</tr>
							<tr>
								<td><pre>PREESENS                   
minä      osaan            
sinä      osaat            
hän       osaa             
me        osaamme          
te        osaatte          
he        osaavat          

PASSIIVI
          osataan          

IMPERFEKTI                 
         osasin            
         osasit            
         osasi             
         osasimme          
         osasitte          
         osasivat          

PASSIIVI
         osattiin          

PERFEKTI
olen     osannut           
olet     osannut           
on       osannut           
olemme   osanneet          
olette   osanneet          
ovat     osanneet          

PASSIIVI
on       osattu            

PLUSKVAMPERFEKTI
olin     osannut           
olit     osannut           
oli      osannut           
olimme   osanneet          
olitte   osanneet          
olivat   osanneet          

PASSIIVI
oli      osattu            
</pre></td>
								<td>&nbsp;&nbsp;&nbsp;</td>
								<td><pre>  KIELTOMUOTO
  en        osaa
  et        osaa
  ei        osaa
  emme      osaa
  ette      osaa
  eivät     osaa


  ei        osata   

   
   en        osannut
   et        osannut
   ei        osannut
   emme      osanneet
   ette      osanneet
   eivät     osanneet


   ei        osattu  


  en      ole osannut
  et      ole osannut
  ei      ole osannut
  emme    ole osanneet
  ette    ole osanneet
  eivät   ole osanneet


  ei      ole osattu 


  en    ollut  osannut
  et    ollut  osannut
  ei    ollut  osannut
  emme  olleet osanneet
  ette  olleet osanneet
  eivät olleet osanneet


  ei    ollut  osattu
</pre></td>
							</tr>
						</table>
						<table cellspacing="0" cellpadding="0" border="0">
							<tr>
								<td colspan="2" style="padding-bottom:10px;"><strong>Aktiivin konditionaali</strong></td>
							</tr>
							<tr>
								<td><pre>PREESENS 
minä     osaisin           
sinä     osaisit           
hän      osaisi            
me       osaisimme         
te       osaisitte         
he       osaisivat         

PASSIIVI
         osattaisiin       

PERFEKTI
olisin   osannut           
olisit   osannut           
olisi    osannut           
olisimme osanneet          
olisitte osanneet          
olisivat osanneet          

PASSIIVI
olisi    osattu            
</pre></td>
								<td>&nbsp;&nbsp;&nbsp;</td>
								<td><pre> 
 en          osaisi
 et          osaisi
 ei          osaisi
 emme        osaisi
 ette        osaisi
 eivät       osaisi


 ei          osattaisi  


  en olisi    osannut
  et olisi    osannut
  ei olisi    osannut
  emme olisi  osanneet
  ette olisi  osanneet
  eivät olisi osanneet


  ei olisi    osattu
</pre></td>
							</tr>
						</table>
						<table cellspacing="0" cellpadding="0" border="0">
							<tr>
								<td colspan="2" style="padding-bottom:10px;"><strong>Aktiivin potentiaali</strong></td>
							</tr>
							<tr>
								<td><pre>PREESENS
minä     osannen           
sinä     osannet           
hän      osannee           
me       osannemme         
te       osannette         
he       osannevat         

PASSIIVI
         osattaneen        

PERFEKTI
lienen   osannut           
lienet   osannut           
lienee   osannut           
lienemme osanneet          
lienette osanneet          
lienevät osanneet          

PASSIIVI
lienee   osattu            
</pre></td>
								<td>&nbsp;&nbsp;&nbsp;</td>
								<td><pre> 
  en          osanne
  et          osanne
  ei          osanne
  emme        osanne
  ette        osanne
  eivät       osanne


  ei          osattane 


  en    liene osannut
  et    liene osannut
  ei    liene osannut
  emme  liene osanneet
  ette  liene osanneet
  eivät liene osanneet


  ei    liene osattu
</pre></td>
							</tr>
						</table>
						<table cellspacing="0" cellpadding="0" border="0">
							<tr>
								<td colspan="2" style="padding-bottom:10px;"><strong>Aktiivin imperatiivi</strong></td>
							</tr>
							<tr>
								<td><pre>PREESENS

(sinä)   osaa              
(hän)    osatkoon          
(me)     osatkaamme        
(te)     osatkaa           
(he)     osatkoot          

PASSIIVI
         osattakoon        

PERFEKTI

ole      osannut           
olkoon   osannut           
olkaamme osanneet          
olkaa    osanneet          
olkoot   osanneet          

PASSIIVI

olkoon   osattu            
</pre></td>
								<td>&nbsp;&nbsp;&nbsp;</td>
								<td><pre> 

  älä         osaa   
  älköön      osatko
  älkäämme    osatko
  älkää       osatko
  älkööt      osatko


  älköön      osattako  



  älä ole       osannut
  älköön olko   osannut
  älkäämme olko osanneet
  älkää olko    osanneet
  älkööt olko   osanneet



  älköön olko   osattu
</pre></td>
							</tr>
						</table>
						<table cellspacing="0" cellpadding="0" border="0">
							<tr>
								<td colspan="2" style="padding-bottom:10px;"><strong>Verbin nominaalimuodot</strong></td>
							</tr>
							<tr>
								<td><pre>I INFINITIIVI              

Lyhyempi muoto:            
         osata             

Pitempi muoto:             
         osatakseni        
         osataksesi
         osatakseen
         osataksemme
         osataksenne
         osatakseen

III  INFINITIIVI           

inessiivi    osaamassa     
elatiivi     osaamasta     
illatiivi    osaamaan      
adessiivi    osaamalla
abessiivi    osaamatta     
instruktiivi osaaman       
                           
Passiivi
instruktiivi osattaman     
                           
                           
</pre></td>
								<td>&nbsp;&nbsp;&nbsp;</td>
								<td><pre> II INFINITIIVI

 inessiivi    osatessa
 instruktiivi osaten

 Passiivi
 inessiivi    osattaessa  






 IV INFINITIIVI

 nominatiivi  osaaminen
 partitiivi   osaamista
 

 I PARTISIIPPI
 aktiivi      osaava 
 passiivi     osattava  

 II PARTISIIPPI
 aktiivi      osannut 
 passiivi     osattu
</pre></td>
							</tr>
						</table>

					</div>
				</td>
			</tr></table>		</div>
		<div id="footer"><a href="http://www.oph.fi/"><img src="i/oph_logo_ymmarrasuomea.gif" width="157" height="35" alt="OPH" /></a></div>
	</div>
</body>
</html>
